【裁判字號】    97,基小,629
【裁判日期】    970409
【裁判案由】    給付借款
【裁判全文】
臺灣基隆地方法院小額民事判決         97年度基小字第629號
原      告  中國信託商業銀行股份有限公司
法定代理人  丁○○
訴訟代理人  丙○○
被      告  乙○○
                    （
訴訟代理人  甲○○
上列當事人間請求清償借款事件，本院於中華民國97年３月31日
辯論終結，茲判決如下：
    主  文
被告應給付原告新臺幣伍萬玖仟陸佰陸拾柒元及其自民國九十五
年九月八日起至清償日止按年息百分之二十計算之利息。
訴訟費用新臺幣壹仟元由被告負擔。
本判決得為假執行。
    事實及理由要領
一、本件原告主張：被告以「WISH現金卡」向其借款，共積欠新
    臺幣（下同）59,667元及自民國95年９月８日後依約定利率
    （即年息20％）計算之利息未付，迭經催討，被告均置之不
    理等情，為此依約提起本件訴訟，請求判命被告如數給付。
二、被告自認原告所述為真，惟以：伊目前無力清償等語，資為
    抗辯。
三、查原告主張之上開事實，業據被告自認屬實，並有原告提出
    提出之「中國信託WISH現金卡契約書」、「現金卡貸款約定
    書」、「現金卡暨放款連結帳戶約定書」（影本附卷，原本
    發還）及電腦列印之帳單各１件附卷可稽（經核與告所述相
    符），原告之主張自堪信為真實，亦即被告確有積欠原告如
    主文所示之借款本息未付，依約應負清償之責，從而原告依
    約（消費借貸）訴請被告如數給付，自屬正當，應予准許。
    至「有無資力償還，乃係執行問題，不得據為不負履行義務
    之抗辯。」（參見最高法院19年度上字第1733號判例），故
    被告抗辯伊目前無力清償云云，自不可採，並予敘明。
四、訴訟費用（即裁判費）1,000.元，依民事訴訟法第78條規定
    ，應由敗訴之被告負擔，爰依民事訴訟法第0436條之19第１
    項之規定，一併確定其數額如主文第２項所示。
五、本件係適用小額訴訟程序所為被告敗訴之判決，依民事訴訟
    法第0436條之20規定，應依職權宣告假執行，爰依職權宣告
    之。
六、據上論結，本件原告之訴為有理由，依民事訴訟法第78條、
    第0436條之19第１項、第0436條之20，判決如主文。
中    華    民    國    97    年    4     月    9     日
                  基隆簡易庭法      官  林金發
以上正本係照原本作成。
對於本件判決如有不服，應於收受送達後20日內向本院提出上訴
書狀，上訴於本院合議庭，並按他造當事人之人數附具繕本。
當事人之上訴，非以判決違背法令為理由不得為之，上訴狀應記
載上訴理由，表明下列各款事項：
(一)原判決所違背之法令及其具體內容。
(二)依訴訟資料可認為原判決有違背法令之具體事實。
中    華    民    國    97    年    4     月    9     日
                            法院書記官  陳錦進


司法院資訊處製作；財團法人民間司法改革基金會備份。
